臺灣高等法院民事裁定　　　　　　　　　 96年度抗字第775號
　　抗　告　人
　　即債務　人　乙○○
抗告人因與相對人即債權人甲○間停止執行事件，對於中華民國
96 年3月23日臺灣桃園地方法院95年度執字第2053號所為裁定提
起抗告，本院裁定如下：
    主      文
抗告駁回。
抗告費用由抗告人負擔。
    理      由
一、抗告人於原法院聲請及本件抗告意旨略以：相對人所執其於
    93年11月1日簽發、面額新臺幣（下同）308萬元，到期日為
    93年11月8 日之本票，實係伊孤身在相對人與多人限制行動
    自由之情況下所簽發，伊已向臺北地方法院台北簡易庭提起
    95 年度北簡字第15025號本票債權不存在之訴，已經第一審
    判決勝訴，相對人雖提起上訴，臺北地方法院95年度簡上字
    第719號判決仍認定兩造間間並無債權債務關係為由， 駁回
    在案。如准許相對人繼續對伊之財產強制執行，將造成無可
    彌補之損失， 爰依非訟事件法第195條規定聲請停止執行云
    云。
二、原裁定略以：相對人業據提出本票裁定及裁定確定證明書為
    名義，抗告人並未於法定20日之期間內提起確認本票債權不
    存在之訴，且非主張本票係偽造或變造，核與非訟事件法第
    195條第1項、 第2項所定應停止強制執行之要件有別。此外
    抗告人未依同條第3項或依強制執行法第18條規定聲請， 則
    抗告人之聲請為無理由等語。
三、按強制執行程序開始後，除法律另有規定外，不停止執行，
    強制執行法第18條第1項規定甚明。 上開所謂「法律另有規
    定」， 指債務人依同條第2項聲請提供擔保為停止執行之裁
    定， 及本票之執票人或發票人依非訟事件法第195條各項規
    定聲請提供擔保為停止執行之裁定，惟不問何者，均須在強
    制執行程序終結前為之，始有停止強制執行程序之實益，如
    強制執行程序業已終結，自無再予裁定停止執行之必要。
四、經查：相對人於95年1月16日以其對於抗告人有308萬元及自
    93年11月8 日起至清償日止按年利率6%計算利息之本票確定
    裁定為執行名義，向原法院聲請強制執行抗告人之財產，並
    聲請就抗告人所有之5筆土地查封，原法院即於95年1月20日
    囑託地政事務所查封，嗣並指定95年9月7日拍賣，該日由第
    三人胡毓祿、胡洋富、胡毓在等3人以724萬元拍定，並於95
    年9月14日繳足價金，原法院因而於95年9月20日核發不動產
    權利移轉證書及塗銷查封登記，拍定人胡毓祿已於同年月29
    日，拍定人胡洋富及胡毓在於同年月27日領得不動產權利移
    轉證書之送達等情，有聲請狀、本票裁定及裁定確定證明書
    、相對人之財產歸屬資料清單、囑託查封登記函、拍賣公告
    、拍賣不動產筆錄、投標書、不動產權利移轉證書及送達證
    書多件可參（原院卷第2-6、27-28、113、125-128、132-13
    4頁）。 是依強制執行法第98條第1項規定，拍定胡毓祿等3
    人於領得原法院所發給不動產權利移轉證書之日起，取得上
    開5筆不動產之所有權， 拍定價金已足清償相對人之執行名
    義所載債權，則本件執行名義之強制執行程序已於95 年9月
    29日終結。抗告人至95年11月20日具狀聲請停止執行，核無
    根據，故抗告人之聲請為無理由，應予駁回。原法院駁回抗
    告人之聲請，理由雖有不同，惟結論並無二致，抗告人仍執
    陳詞提起抗告，為無理由，應予駁回。
五、據上論結：本件抗告為無理由， 依強制執行法第30條之1，
    民事訴訟法第495條之1第1項、第449條第1、2項、第95條、
    第78條，裁定如主文。
中　　華　　民　　國　　96　　年　　5 　　月　　31　　日
                    民事第一庭
                        審判長法　官  張耀彩
　　　　  　　　　　　　　　　法　官  盧彥如
　　　　　  　　　　　　　　　法　官  林金吾
正本係照原本作成。
本裁定除以適用法規顯有錯誤為理由，並經本院許可外，不得再
抗告。如提起再抗告，應於收受後10日內委任律師為訴訟代理人
向本院提出再抗告狀。並繳納再抗告費新台幣１千元。
中　　華　　民　　國　　96　　年　　5 　　月　　31　　日
                              書記官  張淑芳
